臺灣高等法院臺中分院刑事裁定　　　　100年度聲再字第156號
再審聲請人
即受判決人　詹朝凱
上列聲請人因妨害性自主案件，對於最高法院 100年度台上字第
3527號，中華民國100年6月30日確定判決，聲請再審，本院裁定
如下：
    主  文
再審之聲請駁回。                 
    理  由    
一、聲請意旨略以：本件再審聲請人即被告詹朝凱（下稱聲請人
    ）因妨害性自主案件，經最高法院100年度台上字第 3527號
    判決判處罪刑確定。該確定判決認定聲請人犯罪，是根據臺
    中縣警察局婦幼隊幼隊偵辦性侵害案件真實姓名年籍對照表
    ，行政院衛生署立醫院豐原醫院受理疑似性侵害事件驗傷診
    斷書一紙，住客登記卡1張，行動電話通聯記錄1份，全身照
    片 2張。然於民國98年8、9、12月份，台中縣政府社會處社
    工科田涵雯社工告知聲請人換學校或請個專業保母，並告知
    聲請人是否先考量醫治聲請人身體上之疾病，但在經濟拮据
    條件及聲請人學歷不高僅國中畢業情況下，才往網路聊天室
    找尋，約 10月中網路聊天室認識告訴人並在電話中答應以1
    個月新臺幣 6千元代價帶被告之兩個小孩，並告知可協助辦
    理家庭托育補助。且於一審審理庭時，審判長亦曾訊問告訴
    人即證人甲女（下稱甲女）為何自認可以勝任帶這兩名幼童
    ？甲女曾說明因為她帶過她表姐之小孩等等之語，認定足可
    勝任保母一職，但呂維國婦產科診所診斷證明書足以證明其
    幼兒有唐氏症之問題，且有戶籍謄本可證親屬之關係，可證
    明甲女之證詞即有多點不可採信之事由及企圖隱瞞案件之真
    實性。其次，聲請人因身體上疾病、父代母職且因幼兒之病
    造成長期睡眠不足、社工複次告知等因素，感受無比之壓力
    造成判斷力下降，而無法依社會經驗來判斷甲女的實際年齡
    。再者，另有中國信託商業銀行信用卡之消費明細載明甲女
    之證詞有所出入（如住宿之金額等），亦可證多項真實性事
    項（如已有女友並無性方面之需求等）。但因聲請人為弱勢
    家庭已有積欠中國信託商業銀行卡債造成無法以個人名義調
    閱，是請求鈞院調閱中國信託商業銀行98年11月12月及99年
    1 月消費明細、前台中縣政府社會處社工科田涵雯社工之探
    訪紀錄證明聲請人應受無罪之判決。聲請人因未發現前開證
    據，致未主張該有利於己之情事，始被判處罪刑確定。為此
    ，依刑事訴訟法第420條第1項第 6款之規定，聲請再審云云
    。
二、按聲請再審由判決之原審法院管轄；又聲請再審應以再審書
    狀，敘述理由，附具原判決之繕本及證據，提出於管轄法院
    為之，刑事訴訟法第426條第 1項、第429條定有明文。又再
    審程式係就確定判決事實錯誤所設之救濟方法，聲請再審之
    客體，限於實體之確定判決；倘屬程式上之判決，因不具實
    體之確定力，縱經判決確定，仍不得作為聲請再審之客體；
    而得否作為聲請再審之客體，又屬首應調查、審認之事項，
    必也於聲請再審之確定判決，得作為聲請再審客體之條件下
    ，始可進而為其他程式及實體上審查（最高法院88年度台抗
    字第444號、89年度台抗字第 40號裁定意旨參照）。
三、經查，本件再審聲請人即受判決人詹朝凱於民國100年7月14
    日具狀聲請再審，其所具刑事聲請再審狀之案號欄雖記載本
    院99年度上訴字第2323號，惟其聲請理由僅記載最高法院10
    0年度台上字第3527號判決並敘明有刑事訴訟法第420條第1
    項第6款之再審理由，且僅附具最高法院上開判決，故應認
    其係對最高法院100年度台上字第3527號判決聲請再審。然
    查，最高法院上開判決係以被告上訴違背法律上之程式，而
    駁回聲請人之上訴，其性質上為程式判決，不具實體之確定
    力，依上說明，該判決自不得為聲請再審之客體。是本件再
    審之聲請顯不合法，應予駁回。
四、據上論結，應依刑事訴訟法第433條，裁定如主文。
中    華    民    國   100    年    8     月    1     日
              刑事第四庭  審判長法  官  洪  耀  宗
                                法  官  劉  登  俊
                                法  官  許  文  碩
以上正本證明與原本無異。
如不服本裁定，得於收受送達後五日內向本院提出抗告書狀（須
附繕本）。
                                書記官  郭  蕙  瑜

中    華    民    國   100    年    8     月    1     日